臺灣高雄地方法院刑事判決　　　　　　　96年度訴字第1443號
公　訴　人　臺灣高雄地方法院檢察署檢察官
被　　　告　乙○○
　　　　　　　　　　現羈押在臺灣高雄看守所
上列被告因毒品危害防制條例案件，經檢察官提起公訴（96年度
毒偵字第2441號、第2456號），本院改依簡式審判程序審理，判
決如下：
    主  文
乙○○施用第一級毒品，處有期徒刑捌月，減為有期徒刑肆月。
扣案之注射針筒貳支，沒收之；又施用第一級毒品，處有期徒刑
捌月，減為有期徒刑肆月。扣案之第一級毒品海洛因壹包（驗後
淨重零點零貳柒公克）沒收銷燬之。應執行有期徒刑柒月，扣案
之第一級毒品海洛因壹包（驗後淨重零點零貳柒公克）沒收銷燬
之，扣案之注射針筒貳支，沒收之。
    事  實
一、乙○○曾因施用毒品案件，經本院以93年度毒聲字第852 號
    裁定送觀察、勒戒後，認有繼續施用毒品傾向，而由本院以
    93年度毒聲字第1070號裁定令入戒治處所施以強制戒治，於
    民國94年1 月14日強制戒治執行完畢並釋放出戒治處所。詎
    其仍不知戒絕毒癮，明知海洛因業經公告列為毒品危害防制
    條例第2 條第2 項第1 款之第一級毒品，不得非法持有、施
    用，猶基於施用第一級毒品海洛因之犯意，於96年1 月25日
    下午5 時許回溯24小時內之某時點，在其位於高雄市三民區
    建興3 巷3 之5 號3 樓之住處內，以將第一級毒品海洛因加
    水置於針筒內注射手臂血管之方式，施用第一級毒品海洛因
    1 次，嗣於96年1 月25日下午3 時許，因其係列管毒品人口
    ，經警至其上開住處通知其至警局接受採尿檢驗，因而扣得
    預備供其施用之第一級毒品海洛因1 包（經送驗後該第一級
    毒品海洛因用罄），及其所有、預備供其施用第一級毒品海
    洛因之注射針筒2 支。又其另基於施用第一級毒品海洛因之
    犯意，於96年2 月11日上午8 時許回溯24小時內之某時點，
    同在其上開住處內，以將第一級毒品海洛因加水置於針筒內
    注射手臂血管之方式，施用第一級毒品海洛因1 次，嗣於96
    年2 月10日下午7 時50分許，其行經高雄市三民區建興3 巷
    30號前，因形跡可疑為警盤查，並扣獲預備供其施用之第一
    級毒品海洛因1 包（驗後淨重0.027 公克），因而查悉上情
    。
二、案經高雄市政府警察局三民第二分局移送臺灣高雄地方法院
    檢察署檢察官偵查起訴。
    理  由
一、按本件被告乙○○所犯係死刑、無期徒刑、最輕本刑為3 年
    以上有期徒刑以外之罪，其於準備程序就前揭被訴事實為有
    罪之陳述，經受命法官告知簡式審判程序之旨，並聽取其與
    公訴人意見後，本院認無不得或不宜改依簡式審判程序進行
    之處，爰依刑事訴訟法第273 條之1 第1 項、第284 條之1
    ，裁定本件由受命法官獨任進行簡式審判程序，合先敘明。
二、前揭犯罪事實，業據被告於本院審理中坦承不諱，且其前開
    2 次為警查獲後，經採集尿液送檢之檢驗結果，均呈施用第
    一級毒品海洛因後所會產生之嗎啡陽性反應，有高雄市立凱
    旋醫院96年2 月26日A00000000 號、A00000000 號濫用藥物
    尿液檢驗報告在卷可稽，並有注射針筒2 支扣案足憑，而扣
    案之2 包物品，經高雄市立凱旋醫院鑑驗結果，確均有第一
    級毒品海洛因成份（其中1 包第一級毒品海洛因因檢驗而用
    罄，另1 包驗後淨重0.027 公克），有該院96年3 月19日高
    市凱醫驗字第3661號、第3627號濫用藥物成品檢驗鑑定書附
    卷可佐（上開被告以外之人於審判外所為之書面陳述，因本
    件已改行簡式審判程序，依刑事訴訟法第159 條第2 項之規
    定，應具有證據能力），則被告前開自白顯與事實相符，堪
    以採信，本件事證明確，被告前揭犯行，洵堪認定。另被告
    曾因施用毒品案件，經本院以93年度毒聲字第852 號裁定送
    觀察、勒戒後，認有繼續施用毒品傾向，而由本院以93年度
    毒聲字第1070號裁定令入戒治處所施以強制戒治，於94年1
    月14日強制戒治執行完畢並釋放出戒治處所等情，有臺灣高
    等法院被告前案紀錄表在卷可憑，被告於強制戒治執行完畢
    釋放後，5 年內再犯本件施用第一級毒品海洛因之犯行，依
    法自應予以追訴處罰。
三、按海洛因係毒品危害防制條例第2 條第2 項第1 款所稱之第
    一級毒品，故核被告所為，均係犯該條例第10條第1 項之施
    用第一級毒品罪。被告持有第一級毒品海洛因後，進而施用
    ，其持有之低度行為均應為施用之高度行為所吸收，不另論
    罪。被告上開2 次施用第一級毒品犯行，時間相差10數日，
    再佐以其於本院審理中自陳：伊因為工作不順利，方會施用
    海洛因，但伊並未上癮，若不施用，身體不會感到不適等語
    （見本院96年7 月30日審判筆錄），是其既非因毒品之成癮
    性而反覆實施上開犯行，而係因工作不順利，方施用第一級
    毒品海洛因，則其該2 次犯行間，主觀上當係各自起意為之
    ，無從認係基於單一犯意而為，要無存在何裁判上一罪或實
    質上一罪關係，自應予以分論併罰。爰審酌被告經強制戒治
    後，尚未能戒絕毒癮，足證前開保安處分措施實難矯治其惡
    性，惟念其犯後坦承罪行，態度良好，而所犯係為自戕行為
    ，尚未對他人造成實害，復參以其先前因施用毒品案件遭論
    罪科刑之次數、為本件犯行期間遭查獲之次數等一切情狀，
    分別量處如主文所示之刑，以示儆懲。又被告犯罪時間均於
    96年4 月24日以前，應依中華民國96年罪犯減刑條例，減其
    宣告刑2 分之1 如主文所示，並定其應執行之刑。扣案之1
    包毒品確為第一級毒品海洛因（驗後淨重0.027 公克）之事
    實，業如前述，而因鑑定單位一般係以傾倒之方式，將包裝
    袋內之第一級毒品海洛因倒出而與包裝袋分離而稱重，必要
    時，輔以刮杓刮取袋內粉末，然無論依何種方式分離，包裝
    袋內均有極微量之第一級毒品海洛因殘留，業經法務部調查
    局以93年3 月19日調科壹字第09300113060 號函釋在案，此
    為本院職務上已知之事實，足認前開空包裝袋，其內含有極
    微量第一級毒品海洛因殘留而無法析離，應整體視為查獲之
    第一級毒品海洛因，依毒品危害防制條例第18條第1 項前段
    之規定，諭知沒收銷燬之；至於鑑識耗損之第一級毒品海洛
    因（含被告上開於96年1 月25日為警查獲時所扣得之第一級
    毒品海洛因），既已滅失，爰不再行諭知沒收銷燬，併此敘
    明。又扣案之注射針筒2 支，為被告所有供本件犯罪預備之
    物，業據被告於本院審理中自陳在卷，爰依刑法第38條第1
    項第2 款規定，併予宣告沒收。
據上論斷，應依刑事訴訟法第273 條之1 第1 項、第284 條之1
、第299 條第1 項前段，毒品危害防制條例第10條第1 項、第18
條第1 項前段，刑法第11條、第51條第5 款、第38條第1 項第2
款，中華民國96年罪犯減刑條例第2 條第1 項第3 款、第7 條、
第10條第1 項，判決如主文。
本案經檢察官甲○○到庭執行職務。
中　　華　　民　　國　　96　　年　　8 　　月　　10　　日
                  刑事第五庭    法　官 陳君杰
以上正本證明與原本無異。
如不服本判決應於收受本判決後10日內向本院提出上訴書狀，並
應敘述具體理由，如未敘述上訴理由者，應於上訴期間屆滿後20
日內補提理由書狀於本院（均須按他造當事人之人數附繕本）「
切勿逕送上級法院」。
中　　華　　民　　國　　96　　年　　8 　　月　　10　　日
                                書記官 陳昱良
附錄本判決論罪科刑之法條：
毒品危害防制條例第10條第1 項
施用第一級毒品者，處6 月以上5 年以下有期徒刑。
